【裁判字號】    97,重訴,22
【裁判日期】    981110
【裁判案由】    侵權行為損害賠償
【裁判全文】
臺灣高等法院民事裁定                  97年度重訴字第22號
原      告  丙○○
            乙○○
共      同
訴訟代理人  張毓桓律師
複  代理人  柯佩吟律師
上列原告與被告交通部台灣鐵路管理局等間侵權行為損害賠償事
件，本院裁定如下：
    主  文
原告丙○○、乙○○應於收受本裁定正本後7日內，補繳裁判費
新台幣貳萬參仟柒佰柒拾伍元，逾期未補繳，即駁回原告之訴。
    理  由
一、按法院認附帶民事訴訟確係繁雜，非經長久時日不能終結其
    審判，而以合議裁定移送該法院之民事庭之案件，免納裁判
    費，刑事訴訟法第504 條第1、2項固定有明文，惟所應免納
    裁判費之範圍，以移送前之附帶民事訴訟為限，一經移送同
    院民事庭，即應適用民事訴訟法之規定，如原告於移送民事
    庭後，為訴之變更、追加或擴張應受判決事項之聲明，超過
    移送前所請求之範圍者，就超過移送前所請求之範圍部分，
    仍有繳納裁判費之義務（最高法院76年台上字第781號判例
    意旨參照）。又按核定訴訟標的之價額，以起訴時之交易價
    額為準；無交易價額者，以原告就訴訟標的所有之利益為準
    ；於第二審為訴之變更、追加者，其裁判費之徵收，準用向
    第二審法院上訴應徵收裁判費之規定徵收之，民事訴訟法第
    77條之1、77條之16第2項，亦定有明文。
二、查原告二人於本院96年度重交上訴字第204號刑事訴訟事件
    ，對被告黃林良提起附帶民事訴訟，原告二人聲明請求被告
    交通部台灣鐵路管理局（下稱鐵路局）、甲○○○連帶給付
    原告二人各新台幣（以下同）550萬元本息，另請求鐵路局
    給付250萬元本息（見本院96年度重交附民字第16號卷96頁
    ），合計請求1,350萬元（550萬元+550萬元+250萬元=1350
    萬元），經本院刑事庭依刑事訴訟法第504條第1項規定，以
    裁定移送本院民事庭。嗣原告二人於民國98年7月7日擴張聲
    明，請求被告連帶給付原告丙○○765萬元本息、原告乙○
    ○7,920,613元本息，並主張於1,500萬元範圍內為請求（見
    本院卷330頁、331頁），揆諸前揭說明，原告二人於本事件
    移送本院民事庭後所增加請求之150萬元（1500萬元-1350萬
    元=150萬元）部分，應徵裁判費23,775元，未據其繳納，茲
    限原告二人於收受本裁定正本7日內，如數逕向本法院補繳
    ，逾期未補繳，即駁回原告之訴。
三、爰裁定如主文。
中    華    民    國    98    年    11    月    10    日
                  民事第十六庭
                      審判長法  官  王聖惠
                            法  官  邱瑞祥
                            法  官  呂淑玲
正本係照原本作成。
不得抗告。
中    華    民    國    98    年    11    月    10    日
                              書記官  明祖全

司法院資訊處製作；財團法人民間司法改革基金會備份。
